臺灣彰化地方法院刑事判決　　　　　　　　　　　　　九十三年度訴字第二九號
　　公　訴　人　台灣彰化地方法院檢察署檢察官
　　被　　　告　乙○○
右列被告因違反毒品危害防制條例案件，經檢察官提起公訴（九十三年毒偵字第三七
九號）及移
之一第一項之情形，本院裁定改依簡式審判程序審理判決如左：
    主  文
乙○○連續施用第一級毒品，處有期徒刑柒月，扣案之注射針筒伍支及塑膠袋貳個均
沒收之。
    事  實
一、乙○○前因違反毒品危害防制條例案件，經本院以九十二年度毒聲字第一七八三
    號裁定送觀察、勒戒，認無繼續施用毒品之傾向，於民國九十二年九月九日觀察
    、勒戒執行期滿釋放，並由台灣彰化地方法院檢察署檢察官於九十二年九月十二
    日，以九十二年度毒偵字第二二六五號不起訴處分確定。詎仍不知悔改，基於施
    用第一級毒品海洛因之概括犯意，自九十二年十二月底某日起至九十三年二月十
    七日上午九時止，在其位於彰化縣埤頭鄉○○村○○路九十二號之現住所、及彰
    化縣埤頭鄉○○村○○路九十四號住處之廁所內，以將海洛因溶入水中，再以針
    筒注射之方式，連續施用第一級毒品海洛因多次。嗣分別於九十三年二月六日中
    午十二時三十許，在彰化縣埤頭鄉○○村○○路九十四號，為彰化縣警察局北斗
    分局員警查獲，並扣得塑膠袋二個及注射針筒四支；及於同年月十九日中午十二
    時三十分許，在彰化縣埤頭鄉○○村○○路九十二號，亦為彰化縣警察局北斗分
    局員警查獲，並扣得注射針筒一支。
二、案經彰化縣警察局北斗分局報請台灣彰化地方法院檢察署檢察官偵查起訴及移送
    併辦。
    理  由
一、右揭犯罪事實，業據被告乙○○迭於警詢、偵訊、本院準備程序及審理時均坦承
    不諱，且其二次被查獲後為警採集之尿液，經送請彰化縣衛生局檢驗結果，皆呈
    嗎啡（海洛因施用入人體後，水解還原成嗎啡，再循嗎啡之代謝方式排出體外）
    陽性反應，有彰化縣警察局北斗分局委請檢驗尿液代號及真實姓名對照認證單二
    紙，及彰化縣衛生局九十三年二月十六日、九十三年三月一日煙檢字第九三０三
    一二、九三０四五八號煙毒尿液檢驗成績書二紙在卷可參，復有扣案之注射針筒
    五支及塑膠袋二個在卷可考，是被告之自白堪以採信。本件事證明確，被告上開
    犯行應堪認定。
二、又被告曾於九十二年間因施用毒品案件，經本院以九十二年度毒聲字第一七八三
    號裁定送勒戒處所觀察、勒戒，認無繼續施用毒品之傾向，於九十二年九月九日
    觀察、勒戒執行期滿釋放，並由台灣彰化地方法院檢察署檢察官於九十二年九月
    十二日，以九十二年度毒偵字第二二六五號不起訴處分確定之情，有台灣高等法
    院被告全國前案紀錄表、台灣彰化地方法院檢察署刑案資料查註紀錄表、台灣彰
    化地方法院檢察署九十二年毒偵字第二二六五號不起訴處分書等在卷可按。被告
    顯係於前案施用毒品經觀察、勒戒後，認無繼續施用毒品傾向，經執行完畢釋放
    ，並由檢察官為不起訴處分後，五年內再犯本件施用毒品罪，應予依法論科。
三、按連續數行為而犯同一之罪名者，以一罪論，刑法第五十六條定有明文，則當連
    續犯罪之際，遇刑法有變更時，其一部涉及舊法，一部涉及新法者，即應依最後
    行為時之法律處斷，此有最高法院二十九年上字第三八六六號判例可資參照。查
    毒品危害防制條例於九十二年六月六日經立法院修正通過後，同年七月九日經總
    統公布，並自公布後六個月即九十三年一月九日開始施行。本件被告自九十二年
    十二月底某日起至九十三年二月十七日上午九時止連續施用海洛因多次，其最後
    之行為時，毒品危害防制條例業已修正公布並施行之，揆諸前揭說明，自應適用
    裁判時即修正後之毒品危害防制條例第十條第一項之規定處罰，而無刑法第二條
    新舊法比較之必要。故核被告所為，係犯修正後之毒品危害防制條例第十條第一
    項之施用第一級毒品罪。被告持有第一級毒品之低度行為應為其施用之高度行為
    吸收，不另論罪，併予敘明。被告先後多次施用第一級毒品海洛因之犯行，時間
    緊接，所犯又係構成要件相同之罪名，顯係基於概括之犯意反覆為之，為連續犯
    ，應依刑法第五十六條之規定論以一罪，並加重其刑。爰審酌被告已因施用毒品
    案件，歷經觀察、勒戒之處遇措施，卻未能知所收斂而遠離毒害，戒毒意志尚非
    堅定，品行非端，惟念及被告於犯罪後尚能坦承犯行，態度堪稱良好，且施用毒
    品固戕害個人健康至深，然就他人權益之侵害仍屬有限，及其施用期間、犯罪目
    的、手段等一切情狀，量處如主文所示之刑。至扣案之注射針筒五支及塑膠袋二
    個，均為被告所有且供吸食海洛因之用，業據被告供承在卷，爰依刑法第三十八
    條第一項第二款沒收之。
四、末查，本件係彰化縣警察局北斗分局分別於九十三年二月六日、同年月十九日移
    送臺灣彰化地方法院檢察署偵辦，該署再於同年二月二十日起訴及同年月二十七
    日移送併辦，而於同年三月五日（起訴部分）及同年月十一日繫屬於本院刑事庭
    ，有偵卷刑事案件移送書及本院收文日期戳章可明。是本案繫屬於臺灣彰化地方
    法院檢察署及本院刑事庭之日期，均已逾九十三年一月九日，即非屬修正後毒品
    危害防制條例第三十五條第一項前段所規定之「於九十二年六月六日本條例修正
    施行前繫屬之施用毒品案件」，自無修正後毒品危害防制條例第三十五條之適用
    餘地，附此敘明。
據上論斷，應依刑事訴訟法第二百七十三條之一第一項、第二百九十九條第一項前段
，毒品危害防制條例第十條第一項，刑法第十一條前段、第五十六條、第三十八條第
一項第二款，判決如主文。
本案經檢察官甲○○到庭執行職務。
中      華      民      國    九十三    年      四      月    二十六    日
                              臺灣彰化地方法院刑事第一庭
                                  法      官  黃  齡  玉
右正本證明與原本無異。
如不服本判決，應於判決送達後十日內，向本院提出上訴狀( 須附繕本 )。
                                  法院書記官  黃  當  易
中      華      民      國    九十三    年      四      月    二十六    日
毒品危害防制條例第十條
施用第一級毒品者，處六月以上五年以下有期徒刑。
施用第二級毒品者，處三年以下有期徒刑。
